臺灣士林地方法院刑事判決　　　　　　100年度交簡上字第5號
上　訴　人
即　被　告　張偉傑
上列上訴人即被告因過失傷害案件，不服本院99年度審交簡字第
259 號，中華民國99年12月10日第一審簡易判決（偵查案號：臺
灣士林地方法院檢察署99年度偵字第12304 號）提起上訴，本院
管轄之第二審合議庭判決如下：
    主  文
上訴駁回。
    理  由
一、上訴意旨略以：上訴人即被告張偉傑因過失傷害案件，經本
    院以99年度審交簡字第259 號，判處有期徒刑肆月，緩刑肆
    年，並應分期分別支付被害人陳○香之母親顏阿惜新臺幣伍
    萬元、被害人廖○婷之母親林孜璇新臺幣貳拾萬元，至清償
    完畢為止，然本案之被害人吳俊廷、少年陳○香、廖○婷等
    人均明知上訴人並無汽車駕駛執照，仍執意搭乘上訴人所駕
    駛之汽車，經肇事而受傷，被害人等均與有過失，且於肇事
    後，被害人吳俊廷於99年12月中旬，以安全帽毆打伊並持刀
    恐嚇，要求簽發本票，不應由上訴人負擔全部責任云云。
二、按被告自白犯罪未為願受科刑之範圍或願意接受緩刑之宣告
    之表示者，在審判中得向法院為之，檢察官亦得依被告之表
    示向法院求刑或請求為緩刑之宣告，刑事訴訟法第451 條之
    1 第3 項定有明文；又依第451 條之1 之請求所為之科刑判
    決，不得上訴，同法第455 條之1 第2 項亦有明文；再第二
    審法院認為上訴有刑事訴訟法第362 條前段所定，上訴不合
    法律上之程式或法律上不應准許或其上訴權已經喪失之情形
    者，應以判決駁回之，並得不經言詞辯論為之，並於簡易判
    決之上訴程序所準用，同法第367 條前段、第372 條、第45
    5 條之1 第3 項著有明文。
三、經查，本件上訴人即被告於民國99年12月7 日原審準備程序
    中自白犯罪，原審於訊問被告後，改以簡易判決處刑，被告
    為願受有緩刑附和解條件宣告之表示，原審遂依被告之請求
    ，於99年12月10日判處上訴人即被告有期徒刑4 月，如易科
    罰金以新臺幣壹仟元折算壹日，緩刑4 年，並應支付被害人
    陳○香之母親顏阿惜新臺幣伍萬元，另應支付被害人廖○婷
    之母親林孜璇新臺幣貳拾萬元，均至清償完畢為止，如有1
    期未付，視為全部到期等緩刑附和解條件之宣告，此有原審
    99年12月7 日準備程序筆錄及本院99年度審交簡字第259 號
    刑事簡易判決附卷可稽。被告既已向法院為願受科刑之表示
    ，原審並依上訴人即被告之請求為科刑判決，揆諸前揭刑事
    訴訟法第455 條之1 第2 項之規定，被告即不得上訴。茲被
    告提起本件上訴，其上訴為法律上不應准許，爰不經言詞辯
    論，逕以判決駁回之。
據上論斷，應依刑事訴訟法第455 條之1 第2 項、第3 項、第36
7 條前段、第372 條，判決如主文。
中    華    民    國   100    年    2     月    10    日
                  刑事第三庭審判長法  官  黃潔茹
                                  法  官  李冠宜
                                  法  官  蔡明宏
以上正本證明與原本無異。
本件不得上訴。
                                  書記官  夏珍珍
中    華    民    國  100     年    2     月    14    日